

<u>sjeymi058@gmail.com</u>

San Carlos, Costa Rica

+5066142860

# Perfil profesional

Asistente administrativa competente con más de 7 años de experiencia en la oficina, especializada en trabajo administrativo, resolución de problemas, planificación y asistencia de calidad. Reconocida por el aumento de la productividad y el alivio de la carga de trabajo del personal directivo. Eficiencia probada con la capacidad de aprender y manejar rápidamente cualquier programa de software o sistema de archivos de oficina.

## Experiencia laboral

#### Asistente de Gerencia de Producción, E. Chamorro Industrial SA, Granada, Nicaragua

Noviembre 2013 — Mayo 2016

- Asistente directa del Gerente de producción, apoyando todos los aspectos de la producción y la gestión de la oficina, actue como primer punto de contacto para visitantes.
- Persona de confianza para analizar e interpretar los datos, y manejar todos los envíos, entregas y pedidos de materiales. Conocida como la "persona de contacto" para todos los departamentos, incluyendo control de calidad, contabilidad y gestión.

### Cajera/Dependiente, Radio Shack, Nicaragua, Granada, Nicaragua

Junio 2016 — Octubre 2017

- Proporcionar un excelente servicio al cliente en todo momento.
- Trabajé en equipo con espíritu positivo y entusiasta.
- Me desempeñé perfectemente tanto de forma independiente como en equipo.

#### Administrador, Pachamama Travel and Adventure, Granada, Nicaragua

Octubre 2017 — Junio 2018

- Manejé información sensible de forma confidencial y respetuosa en todo momento.
- Aproveché las redes de trabajo y las relaciones sólidas para aumentar la presencia y las oportunidades de la empresa.
- Dirección de todas las operaciones de la oficina como titular de la llave.
- Aporté a mi equipo la capacidad de planificar y gestionar eficazmente el tiempo.

### Freelance, San Carlos, Costa Rica

Febrero 2022 — Febrero 2023

- Me mantuve proactivo y tomé constantemente la iniciativa para alcanzar los resultados deseados.
- Proporcionar un excelente servicio al cliente en todo momento.

## Formación

Ingeniera en Sistemas con especializaciónón en T	ecnologías de la Información.
Links	
Linked In	
Competencias	
Resolución de problemas	Adaptabilidad
Microsoft Office	Trabajo en equipo
Pensamiento creativo	
Hobbies	
Pintar, bailar, crochet y macrame	
Cursos	
Manipulación de Alimentos, INA	
Mayo 2022 — Mayo 2022	
Atencion al cliente, CENSA  Noviembre 2022 — Noviembre 2022	
Administración de Bodegas e Inventarios  Noviembre 2022 — Noviembre 2022	
Idiomas	
Ingles	Español; Castellano
Referencias	
Carol Morales de E. Chamorro Industrial	Jonathan Hudson de Pachamama Trave
SA	and Adventure
cmorales@echamorro.com	jhudsonperez@gmail.com   +50586183499
Arnoldo Talavera	
atalaverat@yahoo.com   +50588818295	

Ingeniera en Sistemas, Universidad de Ciencias Comerciales, Managua, Nicaragua

Febrero 2009 — Noviembre 2013